臺灣新竹地方法院刑事判決　
110年度原易字第70號
公  訴  人  臺灣新竹地方檢察署檢察官
被      告  陳俊清




指定辯護人  本院公設辯護人周凱珍  
上列被告因竊盜案件，經檢察官提起公訴（110年度偵字第9341
、9705、9706、9810、9844、9855號），嗣被告於準備程序中就
被訴事實為有罪之陳述，經本院告知簡式審判程序之旨，並聽取
被告與公訴人之意見後，進行簡式審判程序，判決如下：
    主  文
陳俊清犯如附表所示之捌罪，均累犯，各處如附表「主文」欄所
示之刑及沒收。
    事  實
一、陳俊清先後基於意圖為自己不法所有之竊盜犯意，於如附表
    所示之犯罪過程欄，竊取如附表所示之物品（共8次）。嗣
    經林義棠、鍾佳容、戴士傑、葉桂婷、翁淑貞、林家煒、陳
    俊宏、莊道杰報警處理，始知上情。
二、案經林家煒、林義棠、鍾佳容、戴士傑訴由新竹市警察局第
    三分局；翁淑貞、葉桂婷訴由新竹縣政府警察局新湖分局；
    陳俊宏訴由新竹縣政府警察局竹北分局報告臺灣新竹地方檢
    察署檢察官偵查起訴。
    理  由
一、訊據被告陳俊清對於前揭犯罪事實均坦承不諱（院卷第130
    、136、140-141頁），而其上開自白，分別有如附表各證據
    欄所示之證據在卷可查，足認被告自白與事實相符，是本案
    事證明確，被告所為足堪認定，應予依法論科。
二、法律適用：
(一)核被告如附表所為，均係刑法第320條第1項之竊盜罪。被告
    所犯上開8罪間，犯意各別，行為互殊，應予分論併罰。  
(二)被告前①因施用第二級毒品案件，經臺灣桃園地方法院（下
    稱桃園地院）以104年度原壢簡字第53號判處有期徒刑4月，
    嗣經同院以104年度聲字第5219號裁定更定其刑為有期徒刑5
    月確定；②因施用第二級毒品案件，經桃園地院以104年度審
    原易字第80號判處有期徒刑5月確定；③因搶奪、竊盜案件，
    經本院以104年度原訴字第16號就不得易科罰金部分，判處
    有期徒刑10月，就得易科罰金部分，判處應執行有期徒刑1
    年10月；嗣經本院以105年度聲字第435號裁定就不得易科罰
    金部分，更定其刑為有期徒刑11月，就得易科罰金部分，更
    定其刑為應執行有期徒刑2年4月確定；④因施用第二級毒品
    案件，經本院以104年度審原易字第49號判處有期徒刑6月確
    定。上開①至④案件，經本院以105年度聲字第1042號裁定應
    執行有期徒刑4年5月，被告抗告，嗣遭上級審駁回而確定，
    並於民國109年5月4日縮短刑期假釋、付保護管束，迄至109
    年8月11日假釋期滿未經撤銷，視為執行完畢等情，有臺灣
    高等法院被告前案紀錄表附卷可稽。被告前受有期徒刑之執
    行完畢後，其於5年以內故意再犯本案有期徒刑以上之各罪
    ，皆為累犯，茲參酌司法院釋字第775號解釋意旨，衡以被
    告曾因相同類型之竊盜案件經判刑確定，卻仍未能戒慎其行
    ，再犯本案8罪，顯見其刑罰之反應力薄弱，是認就被告所
    犯8罪均加重最低本刑無罪刑不相當之情形，爰均依刑法第4
    7條第1項之規定加重其刑。
三、量刑審酌：
(一)爰以行為人之責任為基礎，審酌被告除經論處累犯之前科紀
    錄以外尚有多次遭法院論罪科刑之前案紀錄，素行非善，猶
    不思正途獲取財物，漠視他人財產法益而恣意侵害他人財產
    權，法治觀念薄弱，實可非難，然兼衡被告犯後坦承犯行，
    態度尚非不佳，所竊取之財物價值非鉅，兼衡其自承高中肄
    業之智識程度、入監前從事土木工程、月薪約新臺幣（下同
    ）5萬元、須扶養父母及患有小兒麻痺之兄長、經濟狀況勉
    持（院卷第140頁）及本案8次犯行之動機、目的、手段、獲
    得之利益、被害人所受財產損害等一切情狀，分別量處如附
    表所示之刑，並諭知易科罰金之折算標準。
(二)又按數罪併罰之案件，無庸於每一個案判決時定其應執行刑
    ，如待被告所犯數罪全部確定後，於執行時始由檢察官聲請
    法院裁定執行刑，不但能保障被告之聽審權，符合正當法律
    程序，更可提升刑罰之可預測性，減少不必要之重複裁判，
    避免違反一事不再理原則情事之發生（最高法院110年度台
    抗字第489號裁定意旨參照），故被告本案雖犯數罪，為尊
    重上開最高法院刑事大法庭之統一見解，爰不另定其執行刑
    ，併此敘明。
四、沒收：
(一)被告就如附表編號3、6所示分別竊取之香菸4條、錢盤1只、
    現金5,355元，均為其犯罪所得，且於犯罪既遂時經被告取
    得事實上支配權，而為屬於被告之物，均應依刑法第38條之
    1第1項、第3項規定宣告沒收，於全部或一部不能沒收或不
    宜執行沒收時，追徵其價額。
(二)又被告就如附表編號8所示竊得之財物部分，被告於審理中
    既已與被害人莊道杰成立和解，且其與被害人之和解條件若
    能如數履行，亦已等同其本案所獲之犯罪所得，是本院認為
    若再就此部分之犯罪所得予以宣告沒收，尚有過苛，爰依刑
    法第38條之2第2項規定不另宣告沒收。至本案被告其餘所竊
    得之物，均已合法發還告訴人，爰不予宣告沒收。 
據上論斷，應依刑事訴訟法第273條之1第1項、第299條第1項前
段，判決如主文。
本案經檢察官許大偉提起公訴，由檢察官邱宇謙到庭執行職務。
中　　華　　民　　國　　111 　年　　1 　　月　　19　　日
                  刑事第九庭  法　官  李建慶　　
以上正本證明與原本無異。  
如不服本判決應於收受送達後20日內向本院提出上訴書狀，並應
敘述具體理由；其未敘述上訴理由者，應於上訴期間屆滿後20日
內向本院補提理由書（均須按他造當事人之人數附繕本）「切勿
逕送上級法院」。告訴人或被害人如對於本判決不服者，應具備
理由請求檢察官上訴，其上訴期間之計算係以檢察官收受判決正
本之日期為準。
中　　華　　民　　國　　111 　年　　1 　　月　　19　　日
                              書記官  張慧儀
附表：
編號 犯罪過程 證據 主文 1 110年7月4日1時40分許，在新竹市○○路000號前騎樓，以自製鑰匙啟動電門之方式，竊取林家煒所有之車號000-0000號普通重型機車（已發還）， 得手後旋騎乘該機車離去。 1.證人即告訴人林家煒之證述（偵9341卷第8-10頁）。 2.警員偵查報告（偵9341卷第4頁）。 3.新竹市警察局第三分局南門派出所受(處)理案件證明單、受理各類案件紀錄表、贓物認領保管單（偵9341卷第11-13頁）。 4.路口及現場監視器畫面翻拍照片、現場照片（偵9341卷第14-20頁）。 5.車輛詳細資料報表（偵9341卷第21頁）。　 陳俊清犯竊盜罪，累犯，處有期徒刑伍月，如易科罰金，以新臺幣壹仟元折算壹日。 2 110年7月25日0時許，在新竹市○區○○路000號前騎樓，以自製鑰匙啟動電門之方式，竊取林義棠所有之車號000-000號普通重型機車（已發還），得手後旋騎乘該機車離去。 1.證人即告訴人林義棠之證述（偵9705卷第8-10頁）。 2.警員偵查報告（偵9705卷第4頁）。 3.路口及現場監視器畫面翻拍照片（偵9705卷第12-20頁）。 4.失車-案件基本資料詳細畫面報表（偵9705卷第22頁）。 5.車輛詳細資料報表（偵9705卷第23頁）。　 陳俊清犯竊盜罪，累犯，處有期徒刑伍月，如易科罰金，以新臺幣壹仟元折算壹日。 3 110年7月25日2時58分許，在新竹市○區○○路00○00號鍾佳容所經營之家樂福超市新竹振興店，以自製鑰匙打開超市玻璃大門進入店內，徒手拿取財物之方式，竊取香菸4條（每條10包，價值合計4,450元）及收銀機台之錢盤1只（價值2,880元）， 得手後旋即離去。 1.證人即告訴人鍾佳容之證述（偵9705卷第10-11頁）。 2.警員偵查報告（偵9705卷第4頁）。 3.路口及現場監視器畫面翻拍照片（偵9705卷第12-20頁）。 4.家樂福超市之缺貨報表（偵9705卷第21頁）。 5.新竹市警察局第三分局南門派出所受(處)理案件證明單（偵9705卷第24頁）。　 陳俊清犯竊盜罪，累犯，處有期徒刑肆月，如易科罰金，以新臺幣壹仟元折算壹日。未扣案之犯罪所得香菸肆條、錢盤壹只均沒收，於全部或一部不能沒收或不宜執行沒收時，追徵其價額。 4 110年6月12日21時47分許，在新竹市○區○○路000號前騎樓，以自製鑰匙啟動電門之方式，竊取戴士傑所有之車號000-000號普通重型機車（已發還），得手後旋騎乘該機車離去。 1.證人即告訴人戴士傑之證述（偵9706卷第8-9頁）。 2.警員偵查報告（偵9706卷第4-5頁）。 3.新竹市警察局第三分局南門派出所受(處)理案件證明單、受理各類案件紀錄表（偵9706卷第10、12頁）。 4.車輛詳細資料報表（偵9706卷第14頁）。 5.失車-案件基本資料詳細畫面報表（偵9706卷第15頁）。 6.路口監視器畫面翻拍照片 （偵9706卷第18-50頁）。 陳俊清犯竊盜罪，累犯，處有期徒刑伍月，如易科罰金，以新臺幣壹仟元折算壹日。 5 110年7月6日20時53分許，在新竹縣○○鄉○○路0號旁達生陸橋下，以自製鑰匙啟動電門之方式，竊取翁淑貞持用之車號000-000號普通重型機車（已發還），得手後旋騎乘該機車離去。 1.證人即告訴人翁淑貞之證述（偵9810卷第22-23頁）。 2.警員職務報告（偵9810卷第4-5頁）。 3.現場及路口監視器畫面翻拍照片（偵9810卷第10-11、29-49頁）。 4.車輛詳細資料報表（偵9810卷第24頁）。 5.失車-案件基本資料詳細畫面報表（偵9810卷第24-1頁）。 陳俊清犯竊盜罪，累犯，處有期徒刑伍月，如易科罰金，以新臺幣壹仟元折算壹日。 6 110年7月26日3時37分許，在新竹縣○○鄉○○路00○00號葉桂婷所經營之六扇門火鍋店，以不詳方式打開店門進入店內，徒手拿取財物之方式，竊取收銀機台內現金5,355元，得手後旋即離去。 1.證人即告訴人葉桂婷之證述（偵9810卷第25-28頁）。 2.警員職務報告（偵9810卷第4-5頁）。 3.現場及路口監視器畫面翻拍照片（偵9810卷第9-11、29-49頁）。 陳俊清犯竊盜罪，累犯，處有期徒刑伍月，如易科罰金，以新臺幣壹仟元折算壹日。未扣案之犯罪所得現金新臺幣伍仟參佰伍拾伍元沒收，於全部或一部不能沒收或不宜執行沒收時，追徵其價額。 7 110年8月3日5時20分許，在新竹縣○○市○○路○段000號前騎樓，以自製鑰匙啟動電門之方式，竊取陳俊宏所有之車號000-000號普通重型機車（已發還），得手後旋騎乘該機車離去。 1.證人即告訴人陳俊宏之證述（偵9844卷第7-10頁）。 2.警員職務報告（偵9844卷第4頁）。 3.贓物認領保管單（偵9844卷第10-1頁）。 4.路口及現場監視器畫面翻拍照片（偵9844卷第11-14頁）。 5.現場照片（偵9844卷第15頁）。 陳俊清犯竊盜罪，累犯，處有期徒刑伍月，如易科罰金，以新臺幣壹仟元折算壹日。 8 110年5月1日14時17分許，在新竹市○區○○街00號莊道杰所經營之統一超商鑫旭升門市內，以徒手拿取貨架上販售財物之方式，竊取威士忌2瓶及紅酒1瓶（價值合計4,079元），得手後旋即離去。 1.證人即被害人莊道杰之證述（偵9855卷第4-5頁）。 2.警員偵查報告（偵9855卷第4-5頁）。 3.現場及路口監視器畫面翻拍照片（偵9855卷第8-9頁）。  陳俊清犯竊盜罪，累犯，處有期徒刑肆月，如易科罰金，以新臺幣壹仟元折算壹日。 

附錄本判決論罪法條：
刑法第320條
意圖為自己或第三人不法之所有，而竊取他人之動產者，為竊盜
罪，處五年以下有期徒刑、拘役或五十萬元以下罰金。
意圖為自己或第三人不法之利益，而竊佔他人之不動產者，依前
項之規定處斷。
前二項之未遂犯罰之。